最高法院民事裁定　　　　　　　九十六年度台抗字第一九四號
抗　告　人　甲○○
訴訟代理人　張淑貞律師
　　　　　　徐嘉男律師
上列抗告人因與相對人羅莎食品股份有限公司間分配表異議之訴
聲請訴訟救助再審事件，對於中華民國九十五年十一月二十七日
台灣高等法院裁定（九十五年度再抗字第三九號），提起抗告，
本院裁定如下：
    主  文
抗告駁回。
抗告訴訟費用由抗告人負擔。
    理  由
本件相對人向台灣新竹地方法院（下稱新竹地院）聲請訴訟救助
，經該法院裁定（九十四年度救字第三一號）准許，抗告人對之
提起抗告，原法院於民國九十四年十二月九日以九十四年度抗字
第二八五九號裁定（下稱原確定裁定）駁回抗告確定，抗告人乃
向原法院聲請再審。原法院以：按當事人發現未經斟酌之證物或
得使用該證物者，得以聲請再審對於確定裁定聲明不服，但以如
經斟酌可受較有利益之裁定者為限，民事訴訟法第五百零七條、
第四百九十六條第一項第十三款定有明文。查新竹地院參酌范曉
九十三年度財產所得明細，認定范曉為有相當資力之人，乃
以其出具之保證書代釋明相對人無資力支出訴訟費用之事由，合
於民事訴訟法第一百零九條之規定，裁定准予相對人訴訟救助，
並非徒憑相對人所提出盈碩國際股份有限公司（下稱盈碩公司）
股東名冊（載有股東范曉）為唯一認定之依據。雖聲請人發現
未經斟酌之上開股東名冊為案外人林榮濱等人所偽造而屬新證物
，然縱扣除該股東名冊記載范曉所持盈碩公司之股數股款新台
幣（下同）七十二萬元，仍因范曉九十三、九十四年度所得給
付總額依序五十九萬六千九百零六元、六十一萬零四百九十七元
，其中利息部分依次合計二十五萬一千二百八十六元、二十五萬
零二百三十九元，此有范曉財產所得調件明細表可稽，顯有相
當存款。范曉於九十四年十月二十四日出具保證書時，其所得
給付總額既約六十萬元，且有銀行存款，尚有價值四百四十六萬
四千二百元之坐落新竹縣竹東鎮○○段一三七八號土地及門牌同
鎮○○路一九號房屋，范曉並於九十五年十月二十三日在原法
院結稱前開保證書為其填寫蓋印，其有能力為本案訴訟費用之保
證等語明確，即令上開房地於八十三年間設定二百十六萬元本金
最高限額抵押權，范曉另於九十四年十一月二十九日將該房地
贈與其配偶雷國花，其仍具相當資力。抗告人提出之上述新證物
，縱經斟酌，亦不能推翻前程序所認定范曉具有資力及上開保
證書足以釋明相對人無資力支出訴訟費用之事由，抗告人自無從
受較有利之裁定。是抗告人主張原確定裁定有民事訴訟法第四百
九十六條第一項第十三款之再審事由，聲請再審，不應准許等詞
，因而裁定駁回抗告人再審之聲請，經核於法並無不合。抗告論
旨指摘原裁定不當，聲明廢棄，非有理由。
據上論結，本件抗告為無理由。依民事訴訟法第四百九十五條之
一第一項、第四百四十九條第一項、第九十五條、第七十八條，
裁定如主文。
中　　華　　民　　國　九十六　年　　三　　月　二十三　日
                      最高法院民事第三庭
                          審判長法官  吳　正　一
                                法官  劉　福　聲
                                法官  黃　義　豐
                                法官  簡　清　忠
                                法官  謝　正　勝
      本件正本證明與原本無異
                                      書  記  官
中　　華　　民　　國　九十六　年　　四　　月　　二　　日
                                                      Ｑ
